【裁判字號】    92,交聲,46
【裁判日期】    920630
【裁判案由】    違反道路交通管理處罰條例聲明異議
【裁判全文】
臺灣苗栗地方法院交通事件裁定                      九十二年度交聲字第四六號
    移 送機 關  交通部公路總局新竹區監理所苗栗監理站
    異議人即
    受處分人  甲○○
右列受處分人因違反道路交通管理處罰條例案件，對於交通部公路局新竹區監理所苗
栗監理站交通事件裁決所九十二年三月十九日所為之處分（竹監苗字第裁五四─Ｆ九
Ｚ一二五八○六號裁決書），聲明異議，本院裁定如左：
    主  文
異議駁回。
    理  由
一、本件異議意旨略以：異議人所有車號ＤＨＤ─一五八號輕型機車於民國（下同）
    九十二年三月十九日，在桃園市○○路為桃園縣警察局桃園分局舉發「在劃有紅
    線路段停車」（有桃園縣警察局舉發違反道路交通管理事件通知單桃警行交字第
    Ｄ九Ｚ一二五八○六號移送聯影本附卷可稽），經處分機關交通部公路總局新竹
    區監理所苗栗監理站（以下簡稱原處分機關）於九十二年三月十九日掣開上開裁
    決書，罰緩新台幣一千二百元。惟異議人已於九十年三月三十日在台北縣林口鄉
    林口國宅郵局，以現金新台幣六百元掛號寄給原處分機關，卻又收到該裁決書，
    因事隔二年，未收存郵局執據，惟此請求撤銷原處分云云。
二、按受處分人不服道路交通管理處罰條例第八條所定主管機關所為之處罰者，得於
    接到裁決書之翌日起二十日內，向管轄地方法院聲明異議，道路交通管理處罰條
    例第八十七條第一項定有明文；又道路交通案件處理辦法第十二條規定交通案件
    聲明異議之在途期間扣除，依下列規定辦理：一、居住於台灣地區者（二）當事
    人非居住於處罰機關所在之鄉、鎮、市‧‧‧，但居住於受理聲明異議案件法院
    之管轄區域者，依本標準第二條第一款中之「地方法院在途期間」欄所載日數，
    扣除在途期間，法院訴訟當事人在途期間標準第四條第一款第二點定有明文。再
    依道路交通管理處罰條例第五十六條第一項第一款，汽車駕駛人在禁止臨時停車
    處所停車，處新台幣六百元以上一千二百元以下罰緩。
三、查本件受處分人甲○○係於九十二年三月二十一日收受原處分機關上開案號裁決
    書，此有交通部公路總局新竹監理所苗栗監理站送達證影本乙份附卷可稽，異議
    人住苗栗縣竹南鎮，此有異議人聲明異議狀載明住所為該處之資料附卷可憑，異
    議人於九十二年四月十一日具狀聲明異議，依照上述說明，並未逾二十日異議時
    效並在途期間二日之時效，則異議人之聲明異議合於法律上程式，先予敘明。本
    件異議人未否認上開舉發單及裁決書所載之違規事實，僅爭執其已於九十年三月
    三十一日以現金新台幣六百元掛號寄給原處分機關；惟查，經原處分機關查詢其
    電腦收據檔暨郵撥查詢檔並無上開舉發單於九十年三月三十日繳費之紀錄（有郵
    撥查詢報表及違規收據查詢報表各乙份附卷可考），且上開報表中繳費紀錄並無
    罰緩為新台幣六百元之繳費紀錄，顯然異議人應是記憶錯誤所致，誤以為已經繳
    納，又異議人無法提出其他證據證明已繳款之事實，則其空言主張已將本件罰緩
    繳清，自難為異議人有利之認定。綜上所述，原處分機關依道路交通管理處罰條
    例第五十六條第一項第一款規定，於九十二年三月十九日，裁罰異議人罰緩新台
    幣一千二百元，於法有據。從而，本件異議人之聲明異議，並無理由，應予駁回
    。
四、據上論斷，應依道路交通案件處理辦法第十九條，裁定如主文。
中      華      民      國     九十二     年    六    月    三十    日
                                      臺灣苗栗地方法院交通法庭
                                          法  官   林  誌  誠
右正本證明與原本無異。
如不服本裁定應於送達後五日內向本院提出抗告狀
                                          書記官   李  達  成
中      華      民      國     九十二     年    六    月    三十    日


司法院資訊處製作；財團法人民間司法改革基金會備份。
